臺灣新竹地方法院刑事判決　　　　　　　96年度簡上字第23號
上　訴　人
即　被　告　乙○○　23歲民.
上列上訴人即被告因詐欺案件，不服本院新竹簡易庭於中華民國
95年11月30日所為之95年度竹簡字第1135號刑事簡易判決（聲請
簡易判決處刑案號：95年度偵字第2148號）提起上訴，本院管轄
第二審之合議庭判決如下：
    主      文
上訴駁回。
乙○○緩刑貳年。
    事實及理由
一、犯罪事實：
    乙○○預見金融機構之帳戶存簿、提款卡等物係個人理財之
    重要工具，且關係個人財產、信用之表徵，如交予他人使用
    ，有被供作財產犯罪用途之可能，竟基於對提供帳戶予他人
    使用，他人若持以犯罪亦無違反其本意之不確定幫助犯意，
    於民國95年2 月初，在台北縣板橋市以台中客運空軍一號之
    貨運包裹寄送方式，將其所有之聯邦商業銀行新竹分行帳號
    「000000000000」號之存摺、提款卡及抄寫有密碼之紙張一
    同寄給位於台中市不詳姓名年籍之「李小姐」收受，而以此
    方式提供其所有之上開存摺、提款卡及密碼等資料與不詳姓
    名年籍之「李小姐」所組成之犯罪集團使用。嗣該犯罪集團
    之成員取得乙○○前開聯邦商業銀行新竹分行帳戶存摺、提
    款卡、密碼後，於95年2 月13日上午9 時許致電甲○，佯稱
    其子張茂雄遭人綁架，要求其須依指示辦理，甲○誤信為真
    ，致陷於錯誤，乃依指示於同日上午11時許至嘉義市○區○
    ○路郵局，匯款新臺幣3 萬元至乙○○聯邦商業銀行新竹分
    行之上開帳戶內，嗣同日下午2 時許，甲○又接獲電話被要
    求再匯款40000 元，甲○欲再匯款時，經郵局人員告知始發
    覺受騙而報警循線查知上情。
二、案經新竹市警察局移送臺灣新竹地方法院檢察署檢察官偵查
    聲請簡易判決處刑。
    理  由
一、本案經本院審理結果，認原審以被告乙○○係犯刑法第30條
    第1 項、第339 條第1 項之幫助詐欺取財罪，並依刑事訴訟
    法第449 條第1 項前段，刑法第2 條第1 項前段、第30條、
    第339 條第1 項、修正前第41條第1 項前段，罰金罰鍰提高
    標準條例第1 條前段、修正前罰金罰鍰提高標準條例第2 條
    之規定，（原審漏引現行法規所定貨幣單位折算新臺幣條例
    第2 條），逕以簡易判決處刑，量處被告有期徒刑3 月，並
    諭知如易科罰金，以銀元300 元折算1 日，其認事用法，並
    無違誤，量刑亦屬妥適。原審判決書所載之事實、證據及理
    由，除事實部分補充為：在台北縣板橋市以台中客運空軍一
    號之貨運包裹寄送方式，將其所有之聯邦商業銀行新竹分行
    帳號「000000000000」號之存摺、提款卡及抄寫有密碼之紙
    張一同寄給位於台中市不詳姓名年籍之「李小姐」收受，而
    以此方式提供其所有之上開存摺、提款卡及密碼等資料與不
    詳姓名年籍之「李小姐」所組成之犯罪集團使用外，餘均與
    本院所認定者相同，茲引用之（如附件）。
二、上訴人上訴意旨略以：上訴人承認本件犯行，且願意賠償被
    害人甲○損失，請求判處緩刑等語。經核原判決並無違誤，
    量刑亦屬妥適，被告上訴對原審判決認定之犯罪事實表示認
    罪，僅以業已賠償被害人為由請求宣告緩刑，其既對前述事
    實無意見，是其上訴為無理由，應予駁回。
三、爰審酌被告前未曾受有期徒刑以上刑之宣告，有臺灣高等法
    院被告前案紀錄表一份在卷可參，其因一時失慮致罹刑典，
    事後已能坦承犯行，且已賠償被害人損失，此有卷附之郵政
    國內匯款執據可稽（見本院卷第38頁），經此次偵、審程序
    之教訓後，應能知所警惕，而無再犯之虞，本院因認對其所
    宣告之刑以暫不執行為當，爰併依刑法第74條第1 項第1款
    之規定予以宣告緩刑2 年，促其戒慎，以啟自新。
據上論斷，應依刑事訴訟法第455 條之1 第1 項、第3 項、第37
3 條、第368條，刑法第74條第1項第1款，判決如主文。
本案經檢察官陳榮林到庭執行職務。
中　　華　　民　　國　　96　　年　　7 　　月　　11　　日
              刑事第一庭  審判長法  官  賴淑敏
                                法  官  黃美文
                                法　官  李毓華
上正本證明與原本無異。
本案不得上訴。
中　　華　　民　　國　　96　　年　　7 　　月　　11　　日
                                書記官  陳美利
